【裁判字號】    97,交聲,2997
【裁判日期】    971219
【裁判案由】    違反道路交通管理處罰條例聲明異議
【裁判全文】
臺灣臺北地方法院交通事件裁定        97年度交聲字第2997號
原處分機關  臺北市交通事件裁決所
異  議  人
即受處分人  甲○○
上列異議人即受處分人因違反道路交通管理處罰條例案件，對於
臺北市交通事件裁決所於民國九十七年六月十八日所為之處分（
原處分案號：北市裁四字第裁二二─Ｚ00000000號），
聲明異議，本院裁定如下：
    主  文
異議駁回。
    理  由
一、按汽車行駛高速公路及快速公路，應依速限標誌指示，高速
    公路及快速公路交通管制規則第五條第一項前段定有明文；
    又汽車行駛於高速公路、快速公路或設站管制之道路，不遵
    使用限制、禁止、行車管制及管理事項之管制規則而有行車
    速度超過規定之最高速限或低於規定之最低速限者，處汽車
    駕駛人新臺幣（下同）三千元以上六千元以下罰鍰，並記違
    規點數一點，道路交通管理處罰條例第三十三條第一項第一
    款、第六十三條第一項第一款分別定有明文。
二、本件異議人即受處分人（下稱受處分人）甲○○於民國九十
    七年四月二日中午十二時四十分許，駕駛車牌號碼七八一○
    ─ＥＷ號自用一般小客貨車，行經國道三號南下二百三十九
    點九公里處，經內政部警政署國道公路警察局第七警察隊員
    警以雷射槍測速器採證後，因行車速度為一百三十公里，超
    速二十公里，以受處分人違反道路交通管理處罰條例第三十
    三條第一項第一款規定掣單舉發。嗣受處分人雖提出申訴，
    惟經原處分機關調查結果，仍認受處分人確有上開違規事實
    ，乃依道路交通管理處罰條例第三十三條第一項第一款、第
    六十三條第一項第一款（原處分漏引第一款）及違反道路交
    通管理事件統一裁罰基準表規定，裁處受處分人罰鍰六千元
    ，並記違規點數一點。
三、聲明異議意旨略以：本件員警之舉發並無測試速率照片及車
    輛車號為證，為此聲明不服，請求撤銷原處分云云。
四、經查：
  (一)受處分人駕駛前開車輛於上揭時、地，以時速一百三十公里
    之速度行駛，經警以汽車行駛高速公路速度超過規定最高速
    限二十公里以上未滿四十公里之違規事實，逕行掣單舉發一
    節，有內政部警政署國道公路警察局舉發違反道路交通管理
    事件公警局交字第Ｚ00000000號通知單影本、內政
    部警政署國道公路警察局第七警察隊九十七年七月三十日公
    警七交字第○九七○七七一八二五號函、臺北市交通事件裁
    決所北市裁四字第裁二二─Ｚ00000000號違反道路
    交通管理事件裁決書各一紙在卷可憑，是本件受處分人確有
    駕駛上開車輛行車速度超過規定最高時速二十公里以上而未
    滿四十公里之事實。
  (二)國道公路警察局員警於執行舉發違反道路交通管理事件之超
    速事件時，依其作業方式所使用之雷射槍測速器雖未配有照
    相之功能，但均經經濟部標準檢驗局檢驗合格，其精確性應
    無疑問。又本件係由原舉發單位員警以雷射槍測速器當場測
    得超速，並會同駕駛人檢視液晶顯示器及告知違規事實，另
    雷射槍測速器係執勤人員經由測速器之瞄準鏡對準目標（單
    一車輛）扣發射扳機即可精確測出所瞄準目標之速度，行速
    數據顯示於抬頭液晶顯示器內，雖未具照相及顯示車號、時
    間、日期之功能，但係對準單一目標測速且現場攔檢，駕駛
    人即可當場檢視測速數據，故其準確性應無疑慮，有內政部
    警政署國道公路警察局第七警察隊九十七年七月三十日公警
    七交字第○九七○七七一八二五號函在卷可參。且受處分人
    當場經警員攔停乙節，業據受處分人自陳自卷（本院卷聲明
    異議狀參照），則其對當時是否超速若存有疑義，自可當場
    檢視雷射槍行速顯示器所標示之數據，以求證是否與其車速
    相符；乃其竟捨此不為，徒於事後空言否認有超速情事，所
    辯自不足取。復參以交通警察掣單舉發違反道路交通管理處
    罰條例所列之違規事實，本質上為行政處分，係公務員基於
    職務上之權力，依法就特定之具體事件所為之具公法上效果
    之單方面行政行為，基於公務員為公法上行為具有公信力之
    原則，該行政行為當可被推定為真正，其據以依法處分之事
    實認定亦為正確無誤。
  (三)末查，本件舉發所使用之雷射測速儀器（器號：ＬＰ○二二
    七八），業據經濟部標準檢驗局檢驗合格，檢驗日期為九十
    六年十月五日，有效期限為九十七年十月三十一日等情，有
    前揭內政部警政署國道公路警察局第七警察隊函暨所附經濟
    部標準檢驗局九十六年十月五日雷射測速儀檢定合格證書各
    一紙附卷可參，依前開合格證書所示，本件原舉發單位所使
    用之二○○Ｈｚ非照相式規格雷射測速儀係經過經濟部標準
    檢驗局檢驗合格，則原舉發單位依據檢驗合格之雷射測速器
    所為之舉發，應屬正確無訛。
  (四)綜上所述，受處分人既無法提出其他證據使人對上開違規事
    證產生合理懷疑，亦無法提出上開測速儀器所測得之數據有
    何錯誤之證明，自難以其空言之否認而推翻前開以科學方法
    嚴格取得之證據，是本件舉發之測速結果準確性應堪認定，
    本件事證明確，受處分人有前揭違規行為堪予認定。
五、綜上所述，受處分人確有於前揭時、地，駕駛前開自用小客
    貨車超速行駛之違規事實，從而原處分機關依道路交通管理
    處罰條例第三十三條第一項第一款、第六十三條第一項第一
    款（原處分漏引第一款）及違反道路交通管理事件統一裁罰
    基準表之規定，裁處受處分人罰鍰六千元，並記違規點數一
    點，核無違誤，受處分人之異議為無理由，應予駁回。
據上論斷，應依道路交通案件處理辦法第十九條，裁定如主文。
中    華    民    國    97    年    12    月    19    日
                  交通法庭    法  官  徐淑芬
以上正本證明與原本無異。
如不服本裁定，應於送達後五日內，向本院提出抗告狀。
                              書記官  廖純瑜
中    華    民    國    97    年    12    月    19    日


司法院資訊處製作；財團法人民間司法改革基金會備份。
